【裁判字號】    99,審聲,76
【裁判日期】    990301
【裁判案由】    聲明異議
【裁判全文】
臺灣臺北地方法院民事裁定              99年度審聲字第76號
    異  議  人  掬水軒開發股份有限公司
    法定代理人  甲○○
上列異議人對於本院提存所就98年度取字第3973號取回提存物事
件，於中華民國99年1月22日（98）取智字第3973號駁回處分，
聲明異議，本院裁定如下：
    主  文
異議駁回。
    理  由
一、本件異議意旨略以：本件提存受擔保利益人啟銘興業有限公
    司（下稱啟銘公司）唯一股東乙○○委任梁益華為代理人偕
    同異議人於民國98 年10月9日至本院提存所製作同意異議人
    取回本院98年度存字第3331號提存物新台幣（下同）13,794
    ,587元之筆錄。惟本院提存所事後卻以異議人未提出乙○○
    印鑑證明書，無法認定梁益華受委任之事實，駁回異議人取
    回擔保提存物之聲請。但上開訊問筆錄既已生同意取回效力
    ，實無需事後再提出乙○○叵鑑證書之必要，況乙○○現因
    案通緝，異議人也無從取得其印鑑證明書，請重新審酌並准
    許異議人取回上開提存物等語。
二、按提存事件係屬非訟程序，提存所僅得就形式上之程式為審
    查，凡受取權人主張之原因事實合於提存法第18條及其施行
    細則第30條規定審查之範圍，即應准予取回提存物。又聲請
    不合程式或有其他欠缺而可以補正者，應當場命其補正，無
    法當場補正者，應限期命其補正，提存法施行細則第4 條亦
    定有明文。查異議人前遵本院98年度裁全字第5969號假處分
    裁定，提供現金13,794,587元為啟銘公司為擔保，並以本院
    98年度存字第3331號辦理提存在案。雖梁益華出具委任狀代
    理啟銘公司與異議人於98 年10月9日至本院提存所製作同意
    異議人取回上開提存物之訊問筆錄。惟啟銘公司業經臺北市
    政府以98年8月13日府產業商字第09887693000號函解散登記
    在案，則梁益華自應提出啟銘公司清算人出具之委任狀，始
    為合法之委任。因本院提存所無法辨別梁益華提出委任狀上
    印文之真偽，故先於98 年11月2日命異議人補正，異議人卻
    提出啟銘公司選任梁益華為清算人之資料，經核與卷附啟銘
    公司業於98 年8月10日選任乙○○為清算人等情不合，是本
    院提存所再於98年12月24日命異議人補提乙○○印鑑證明及
    啟銘公司清算人資料，並於同年12月30日送達異議人，此有
    送達回證附卷可證，惟異議人逾期未補正，致本院提存所無
    從認定梁益華確係受啟銘公司合法委任同意異議人取回上開
    擔保提存物，經以99 年1月22日（98）取智字第3973號函駁
    回異議人聲請取回提存物之處分，要無不當。異議人猶執陳
    詞，指摘提存所上開處分不當，聲明裁定命本院提存所更為
    適當之處分云云，為無理由，應予駁回。
三、據上論結，本件聲明異議為無理由。依提存法第25條第1項
    ，裁定如主文。
中    華    民    國    99    年    3     月    1     日
                        民事第六庭法官  傅中樂
以上正本係照原本作成。
如對本裁定抗告須於裁定送達後10日內向本院提出抗告狀，並繳
納抗告費新台幣1,000元
中    華    民    國    99    年    3     月    1     日
                                書記官  王文心

司法院資訊處製作；財團法人民間司法改革基金會備份。
